【裁判字號】    90,自更(一),27
【裁判日期】    900815
【裁判案由】    殺人未遂等
【裁判全文】
臺灣臺北地方法院刑事裁定                        九十年度自更(一)字第二七號
    自  訴  人  丙○○
    被      告  乙○○
右列被告因詐欺案件，因自訴人不服本院中華民國九十年四月十三日九十年度自字第
一八一號判決提起上訴，經台灣高等法院撤銷發回更審，本院更為裁定如左：
    主  文
自訴駁回。
    理  由
一、按法院或受命推事於自訴案件第一次審判期日前訊問及調查結果，如認為案件有
    刑事訴訟法第二百五十二條至第二百五十四條之情形者，得以裁定駁回其自訴，
    同法第三百二十六條第三項定有明文。
二、本件自訴人自訴狀雖載明被告為乙○○、甲○○、尹孝均三人，然經自訴人到庭
    陳述其自訴意旨，可認其自訴詐欺罪嫌之人僅及於乙○○，至於自訴被告乙○○
    、甲○○、尹孝均三人共犯殺人未遂及妨害名譽部分由本院另行判決，合先敘明
    。
三、本件自訴意旨略稱：自訴人被乙○○的二位孫子毆打，後來發現打人的並非甲○
    ○，是被告乙○○亂說害伊告錯，因認被告乙○○涉有刑法第三百三十九條詐欺
    罪嫌等語。
四、按刑法第三百三十九條第一項第一款詐欺取財罪之成立，須意圖為自己或第三人
    不法之所有，以詐術使人將本人或第三人之物交付為要件，故不僅行為人須施用
    詐術，且被詐欺人須因其詐術限於錯誤而交付財物始足當之。由自訴人自訴之犯
    罪事實觀之，自訴人並未因被告施用何詐術進而交付財物，與詐欺取財罪之構成
    要件顯不相符，且被告乙○○亦辯稱根本不認識自訴人，是伊念小學的孫子有一
    天不小心踢倒自訴人腳踏車，自訴人逼伊孫子寫下姓名電話後，一直打電話到伊
    家中要求到餐廳咖啡廳見面，還到民事庭告，伊才是受害人等語，既查無其他積
    極證據足認被告有何犯行，揆諸前揭說明，本件犯罪嫌疑不足，其自訴應予駁回
    。又自訴人分別於八十七年間、八十八年間因犯誣告罪經分別判處有期徒刑八月
    及一年，於八十九年間亦因犯誣告罪嫌經台灣台北地方法院檢察署檢察官以八十
    九年度偵字第一二四一五號提起公訴，有上開判決書及起訴書附卷可稽，自訴人
    僅因日常生活中與不特定人發生齟齬，企圖藉由向檢察署告訴或向法院自訴之方
    式，達到報復之目的，不僅置法院公信力於不顧，一再浪費訴訟資源，亦對無端
    被告者造成困擾，是本件是否亦有誣告之罪嫌，宜由檢察官另行偵處。
據上論結，應依刑事訴訟法第三百二十六條第三項、第二百五十二條第十款裁定如主
文。
中    華    民    國      九十    年        八      月        十五      日
      臺灣臺北地方法院刑事第六庭
                                          法  官  蔡  如  琪
右正本證明與原本無異。
如不服本裁定應於送達後五日內向本院提出抗告狀。
                                          書記官  黃  鈴  容
中    華    民    國      九十    年        八      月        十七      日


司法院資訊處製作；財團法人民間司法改革基金會備份。
